# Meeting Protokoll 

Am 04.06.2024 fand ein Meeting von 21:00 Uhr bis 22:00 Uhr statt, an dem Kirill Kuhn, Angelo Mavridis, Marlon Cadell, Luca Eberhardt und Lucas Modesto teilnahmen. Das Meeting konzentrierte sich auf die Optimierung und Erweiterung der bestehenden Systeme sowie auf organisatorische Aufgaben.

### Besprochene Themen:

Ein zentrales Thema war die Notwendigkeit, eine API zu finden, die es ermöglicht, Events basierend auf der Distanz zu bestimmten Adressen zu filtern. Die Wahl fiel auf OpenStreetMap, da Lucas Modesto diese API bereits im Frontend verwendet. Angelo Mavridis wurde damit beauftragt, die Implementierung der API im Backend durchzuführen. Diese Entscheidung soll die Konsistenz und Effizienz der Anwendung steigern, indem eine bereits bekannte und bewährte Technologie genutzt wird.

Ein weiteres wichtiges Thema war das Fehlen von Meeting-Protokollen. Es wurde beschlossen, dass die fehlenden Protokolle nachgeschrieben werden müssen. Der Kontext der Meetings kann dabei aus dem Discord-Chat entnommen werden. Kirill Kuhn übernahm die Verantwortung für das Nachschreiben der Protokolle, um die Dokumentation des Projekts zu vervollständigen und sicherzustellen, dass alle wichtigen Diskussionen und Entscheidungen festgehalten werden.

Im Backend-Bereich wurden bereits die [get-Funktionen](https://github.com/Softwareprojekt-Vierties/Backend/issues/21) für das Frontend geschrieben. Das Backend wartet nun darauf, dass das Frontend diese Funktionen implementiert. Dies ist ein wichtiger Schritt, um die Kommunikation und Datenübertragung zwischen den beiden Systemen zu gewährleisten und die Benutzererfahrung zu verbessern.

Das Backend-Team arbeitet weiterhin an der Dokumentation des Codes, um die Verständlichkeit und Wartbarkeit zu erhöhen. Dies ist ein fortlaufender Prozess, der sicherstellt, dass der Code gut dokumentiert und für alle Entwickler leicht nachvollziehbar ist.

Im Frontend wurden die Filter für Caterer und Künstler überarbeitet. Dabei wurden einige irrelevante Filteroptionen entfernt, um die Benutzerfreundlichkeit zu verbessern. Konkret wurden die Filteroptionen für Datum, Startzeit und Dauer als irrelevant eingestuft und entfernt. Diese Änderungen sollen die Anwendung intuitiver und benutzerfreundlicher machen.

### Nächstes Meeting:

Das nächste Meeting ist für den 05.06.2024 geplant. Vor diesem Treffen sollen noch einige Implementierungen zwischen Frontend und Backend getestet werden, um sicherzustellen, dass alle neuen Funktionen ordnungsgemäß funktionieren. Dieses Meeting ist besonders wichtig, da es ein Vorbereitungstreffen für das Meeting mit Herrn Brunsmann ist. Es sollen alle offenen Punkte geklärt und die neuesten Entwicklungen besprochen werden, um gut vorbereitet in das Meeting mit Herrn Brunsmann zu gehen.

Insgesamt war das Meeting am 04.06.2024 produktiv und konzentrierte sich auf wichtige technische und organisatorische Aufgaben, die das Projekt voranbringen und die Effizienz und Benutzerfreundlichkeit der Anwendung verbessern sollen.